臺灣臺中地方法院刑事判決　　　　　　100 年度訴字第1406號
公　訴　人　臺灣臺中地方法院檢察署檢察官
被　　　告　廖良啟
上列被告因違反毒品危害防制條例案件，經檢察官提起公訴（10
0 年度毒偵字第1414號），被告於本院準備程序中就被訴之事實
為有罪之陳述，經本院合議庭裁定由受命法官獨任進行簡式審判
程序審理，判決如下：
    主          文
廖良啟施用第一級毒品，累犯，處有期徒刑捌月。
    犯罪事實及理由
壹、程序方面
    按刑事訴訟法第273條之1 第1項規定：除被告所犯為死刑、
    無期徒刑、最輕本刑為3 年以上有期徒刑之罪或高等法院管
    轄第一審案件者外，於審判期日前之程式進行中，被告先就
    被訴事實為有罪之陳述時，審判長得告知被告簡式審判程序
    之旨，並聽取當事人、代理人、辯護人及輔佐人之意見後，
    裁定進行簡式審判程序。查本案被告廖良啟被訴違反毒品危
    害防制條例案件，非前開不得進行簡式審判程序之案件，經
    被告於本院行準備程序時就被訴之事實為有罪之陳述，且經
    本院告知被告簡式審判程序之旨，聽取被告及檢察官之意見
    後，爰依刑事訴訟法第273 條之1 第1 項規定裁定改依簡式
    審判程序審判之，先予敘明。
貳、實體方面
一、犯罪事實：
（一）廖良啟前於民國96年間，因施用毒品案件，經本院裁定送
      觀察、勒戒後，認無繼續施用毒品之傾向，於97年3 月18
      日觀察、勒戒執行完畢釋放。同年又因詐欺案件，經本院
      以96年度易字第1855號判處有期徒刑3 月確定，於 97年5
      月26日執行完畢。復於98年間，因違反毒品危害防制條例
      案件，經本院以98年度訴字第181 號、1423號、2831號分
      別判決判處有期徒刑7 月、4 月、7 月、8 月，嗣經定應
      執行有期徒刑1 年9 月確定，甫於99年11月18日保護管束
      期滿執行完畢。另於100 年間，因違反毒品危害防制條例
      案件，經本院以100年度訴字第488號判決判處有期徒刑 9
      月確定，尚未執行。
（二）詎廖良啟猶未悛悔警惕，明知海洛因係毒品危害防制條例
      所列之第一級毒品，不得施用及持有，仍基於施用第一級
      毒品海洛因之犯意，於100 年2 月23日上午8 時許，在位
      於臺中市○○區○○路575 巷87號住處，以將海洛因摻水
      放入針筒注射之方式施用海洛因1 次。嗣於同日上午11時
      許，廖良啟騎乘機車行經臺中市○○區○○路與舊庄路交
      叉路口處，因違規闖紅燈為警攔查時，廖良啟主動告知員
      警其有施用海洛因，並經其同意採其尿液檢驗，鑑驗結果
      呈嗎啡陽性反應而悉上情。
（三）案經臺中市政府警察局清水分局報告臺灣臺中地方法院檢
      察署檢察官偵查起訴
二、上開犯罪事實，業據被告廖良啟於警詢時、本院行準備程序
    及審理時均坦承不諱，且被告同意於前開時間採集之尿液經
    送驗後，結果呈嗎啡陽性反應乙節，復有詮昕科技股份有限
    公司100 年3月4日濫用藥物尿液檢驗報告、臺中市政府警察
    局清水分局委託鑑驗尿液代號與真實姓名對照表、勘察採證
    同意書、刑案現場測繪圖各1份、現場照片2張在卷可稽。是
    被告確有於如犯罪事實欄所載之時、地施用海洛因之犯行至
    明，足認被告前揭自白與事實相符，堪予採信。本案事證明
    確，被告犯行洵堪認定，應依法論科。
三、按觀察、勒戒或強制戒治執行完畢釋放後，5 年內再犯施用
    第一、二級毒品之罪者，檢察官應依法追訴，毒品危害防制
    條例第23條第2 項定有明文；查本案被告有如犯罪事實欄所
    載之觀察、勒戒等情，此有臺灣高等法院被告前案紀錄表等
    在卷可稽，是被告於97年3 月18 日觀察勒戒執行完畢後，5
    年內再犯施用第一級毒品之罪，於100 年2 月23日上午8 時
    許所為之施用毒品之行為，與毒品危害防制條例第23 條第2
    項之規定相符，殆無疑問。
四、核被告廖良啟所為，係犯毒品危害防制條例第10條第1 項之
    施用第一級毒品罪。其施用第一級毒品前持有第一級毒品之
    低度行為經施用之高度行為所吸收，不另論罪。又被告有如
    犯罪事實欄所載犯罪科刑及刑之執行情形，有臺灣高等法院
    被告前案紀錄表1 份在卷可稽，其於有期徒刑執行完畢後 5
    年內，故意再犯本案有期徒刑以上之罪，為累犯，應依法加
    重其刑。又被告於100年2月23日上午11時許騎乘機車行經臺
    中市○○區○○路與舊庄路交叉路口處，因違規闖紅燈為警
    攔查時，被告在承辦員警未發現有確切之根據得為合理懷疑
    其犯罪前，即主動供述其施用第一級毒品之犯行，亦同意接
    受採尿送驗，此部分經被告供承在卷，並有被告警詢筆錄、
    100年2月23日大楊派出所員警職務報告、100年5月25日大楊
    派出所員警職務報告暨攔查現場全程錄影光碟片各1 份在卷
    可證（見警詢卷第3至7頁、本院卷15、16頁），復經本院審
    酌被告確有真誠悔悟之心，此部分符合自首之規定，爰依刑
    法第62條前段規定減輕其刑，並依刑法第71條第1 項規定先
    加後減之。另按毒品危害防制條例第17條所稱「供出毒品來
    源，因而破獲者」，係指被告供出毒品來源之有關資料，諸
    如前手之姓名、年籍、住居所、或其他足資辨別之特徵等，
    使調查或偵查犯罪之公務員因而對之發動調查或偵查並破獲
    者而言。申言之，被告之「供出毒品來源」，與調查或偵查
    犯罪之公務員對之發動調查或偵查並進而破獲之間，論理上
    須具有先後且相當之因果關係，固非謂被告一有「自白」、
    「指認」毒品來源之人，而破獲在後，即得依上開規定予以
    減刑。（最高法院98年度台上字第6331號判決意旨參照）。
    經查，被告為警查獲後，雖供出其所施用之毒品來源為綽號
    「阿明」之人，然經本院函詢臺灣臺中地方法院檢察署及臺
    中市政府警察局清水分局本件被告是否有供出毒品來源，因
    而查獲其他正犯或共犯之情形，經該署及臺中市政府警察局
    清水分局先後函覆本件被告偵查中經傳喚未到庭，並未因此
    查獲其他毒品來源上手及被告未提供毒品來源、其他正犯或
    共犯等情，有臺灣臺中地方法院檢察署100 年7月7日中檢輝
    取100 毒偵1414字第097502號函、臺中市政府警察局清水分
    局100年7月7日中市警清分偵字第0000017828 號函在卷可稽
    （見本院卷第39至42頁），是被告應係配合員警偵查到案並
    指訴綽號「阿明」之人販賣毒品犯嫌，雖可供本院審酌其犯
    後態度之量刑參考，惟尚難認被告符合上開毒品危害防制條
    例第17條之減刑規定，併此敘明。爰審酌被告有如犯罪事實
    欄所示施用毒品而經觀察、勒戒及刑之執行紀錄，有上開前
    案紀錄表可參，詎其猶未悛悔警惕，再犯本案施用第一級毒
    品罪，顯未因前所受之觀察、勒戒及刑之執行而決心改過，
    矯正其行，自制力顯然不佳，且被告施用毒品不但足以導致
    精神障礙、性格異常，甚至造成生命危險，戕害個人身心健
    康，對社會治安可能之危害程度非輕，並兼衡其施用毒品之
    次數、犯罪後坦承犯行，態度尚佳及其犯罪動機、目的、手
    段，暨公訴人當庭具體求刑等一切情狀，量處如主文所示之
    刑，以示儆懲。
據上論斷，應依刑事訴訟法第273條之1第1項、第299條第1 項前
段，毒品危害防制條例第10條第1 項，刑法第11條前段、第47條
第1項、第62條前段、第71條第1項，判決如主文。
本案經檢察官廖聖民到庭執行職務。
中    華    民    國   100    年    7     月    18    日
                  刑事第二庭  法  官   潘曉玫
以上正本證明與原本無異。
如不服本判決應於收受送達後10日內向本院提出上訴書狀，並應
敘述具體理由；其未敘述上訴理由者，應於上訴期間屆滿後20日
內向本院補提理由書（均須按他造當事人之人數附繕本）「切勿
逕送上級法院」。
                              書記官   張齡方
中    華    民    國   100    年    7     月    18    日
附錄本案論罪科刑法條全文：
毒品危害防制條例第十條
施用第一級毒品者，處六月以上五年以下有期徒刑。
施用第二級毒品者，處三年以下有期徒刑。